臺灣嘉義地方法院刑事判決　　　　　　　 93年度訴字第329號
公　訴　人　臺灣嘉義地方法院檢察署檢察官
被　　　告　乙○○
上列被告因違反電信法案件，經檢察官提起公訴（93年度偵緝字
第245號），本院判決如下：
    主  文
乙○○意圖為自己不法之利益，以無線方式，盜用他人電信設備
通信，處有期徒刑參月，如易科罰金，以參佰元折算壹日。
    事  實
一、乙○○自民國92年10月25日起迄同年10月28日，仍在嘉義縣
    大林鎮陸軍步兵一五七旅通信連服役，係現役軍人，竟基於
    意圖為自己不法利益之犯意，於92年10月27日8時53分17秒
    在不詳地點，趁甲○○放假未在營區之際，以無線方式，盜
    用甲○○所有0000000000號行動電話之ＳＩＭ卡之電信設備
    通信，並將其盜用之電信費用，轉嫁於甲○○之上開行動電
    話帳單內，而以此不法方式，詐得免繳通信費用之財產上不
    法利益總計新台幣（下同）3.52元，盜打後則將ＳＩＭ卡及
    行動電話放回原處避免發覺。嗣經甲○○92年10月31日22時
    許，在嘉義市○○街204巷2號，發現其所有之行動電話ＳＩ
    Ｍ遭盜打，乃調閱相關電話通聯紀錄，並報警處理，始循線
    查悉上情
　　 。
二、案經甲○○訴由嘉義市警察局第二分局報請台灣嘉義地方法
    院檢察署檢察官偵查起訴。
    理  由
一、程序方面：
    按現役軍人犯陸海空軍刑法或其特別法之罪，依本法之規定
    追訴審判之，其在戰時犯陸海空軍刑法或其特別法以外之罪
    者，亦同。軍事審判法第1條第1項定有明文。故現役軍人於
    平時如非犯陸海空軍刑法或其特別法之罪，自應由普通法院
    審判。查被告乙○○雖為現役軍人，惟所犯係電信法第56條
    第1項之罪，尚非屬陸海空軍刑法或其特別法之罪，本院自
    應有審判權，合先敘明。
二、認定犯罪事實所憑之証據及理由：
    訊據被告乙○○矢口否認有何盜打行動電話違反電信法犯行
    ，辯稱：當天人不在部隊營區，且幹部寢室有密碼鎖，不可
    能進入幹部寢室等情置辯。惟查，嘉義縣大林鎮陸軍步兵第
    一五七旅通信連之安全回報紀錄，在第30欄位即被告乙○○
    之欄位於92年10月27日曾有安全回報紀錄，而回報之時間為
    「0855」，此有陸軍步兵第一五七旅通信連十月份第4週安
    全回報名冊附於警卷可稽。按間接事實之本身，雖非證據，
    然因其具有判斷直接事實存在之作用，故亦有證據之機能，
    此有最高法院75年台上字第1822號判例可資參照。查前揭安
    全回報之欄位既為被告應作回報之欄位，則在92年10月27
    日8時55分作回報之人員應可推知係被告乙○○。又電話號
    碼000000000號為陸軍步兵第一五七旅通信連所用之電話號
    碼，亦經告訴人証述在卷，復為被告所不爭執，自堪信為真
    實。而告訴人甲○○之行動電話號碼為0000000000號，該行
    動電話號碼於92年12月27日8時53分17秒曾有一通電話撥至
    前揭通信連000000000之電話，亦有泛亞電信股份有限公司
    92年11月份帳單通話紀錄可証。綜上，92年10月27日8時55
    分作安全回報之人員既可推知係被告乙○○，則當日8時53
    分17秒以告訴人甲○○之行動電話撥至通信連之人員亦應可
    推知係被告乙○○，另安全回報紀錄之時間與撥打電話之時
    間雖有些微時間差，惟接聽電話後至填寫安全回報紀錄之時
    間差，尚無背於經驗法則，從而被告曾盜打行動電話之事實
    應堪認定。至被告前揭辯詞顯係事後卸責之詞，不足採信。
三、論罪科刑之理由：
(一)按電信法第56條第1項之罪，以意圖為自己或第三人不法之
    利益，使用有線、無線或其他電磁方式，盜接或盜用他人電
    信設備通信者為要件。本罪之處罰詐得免繳電信通信費用之
    不法利益規定，乃刑法詐欺得利罪之特別法，依特別法優於
    普通法之原則，自毋庸再論以刑法詐欺得利罪。核被告所為
    係犯電信法第56條第1項盜用他人電信設備通信罪。
(二)爰審酌被告犯罪時任職於軍中，原應遵守法令及紀律，竟意
    圖為自己不法之利益而盜打行動電話，犯後仍不知悔改，猶
    意圖卸責等一切情狀量處如主文所之刑，並諭知易科罰金之
    折算標準。
(三)公訴意旨另以：被告基於意圖為自己不法利益之概括犯意，
    於92年10月25日至同年10月28日止在陸軍步兵第一五七旅通
    信連幹部寢室內，趁甲○○放假未在營區之際，以無線方式
    ，盜用甲○○所有0000000000號行動電話之ＳＩＭ卡之電信
    設備通信，並將其盜用之電信費用，轉嫁於甲○○之上開行
    動電話帳單內，而以此不法方式，詐得免繳通信費用之財產
    上不法利益總計14047.48元等情。此部分經被告否認有何犯
    罪情事，且查無積極証據足以証明被告就此部分有盜打行動
    電話之事實，自應為有利於被告之認定。而公訴人認此部分
    如成罪與前揭有罪部分有連續犯關係，乃裁判上一罪，就此
    部分爰不另為無罪之諭知，附此敘明。
四、適用法律依據：
    依刑事訴訟法第299條第1項前段，電信法第56條第1項，刑
    法第11條前段、第41條第1項前段，罰金罰鍰提高標準條例
    第2條，判決如主文。
本案經檢察官古富祺到庭執行職務
中      華      民      國   94    年   4     月  29   日
                刑事第五庭  審判長法  官
                                  法  官
                                  法  官
以上正本證明與原本無異。
如不服本判決，應於判決送達後10日內向本院提出上訴狀 (應附
繕本)。告訴人或被害人如對於本判決不服者，應具備理由請求
檢察官上訴，其上訴期間之計算係以檢察官收受判決正本之日期
為準。
中      華      民      國   94    年   4     月  29   日
                                  書記官  侯麗茹
電信法第56條第1項
意圖為自己或第三人不法之利益，以有線、無線或其他電磁方式
，盜接或盜用他人電信設備通信者，處5年以下有期徒刑，得併
科新台幣150萬元以下罰金。
